【裁判字號】    88,上易,5510
【裁判日期】    890120
【裁判案由】    違反著作權法
【裁判全文】
臺灣高等法院刑事判決                          八十八年度上易字第五五一０號
    上  訴  人  臺灣臺北地方法院檢察署檢察官
    被      告  甲○○
右上訴人，因被告著作權法案件，不服台灣台北地方法院，八十八年度易字第一九五
八號，中華民國八十八年十月二十八日第一審判決（起訴案號：台灣台北地方法院檢
察署八十八年度偵續一字第五二號），提起上訴，本院判決如左：
    主  文
上訴駁回。
    理  由
一、公訴意旨略以：被告甲○○係易智企業有限公司（以下簡稱易智公司）經理，明
    知「凍頂接龍」、「叢林戰爭」電腦遊戲軟體，分別為光譜資料有限公司（以下
    簡稱光譜公司）、精訊資訊有限公司（以下簡稱精訊公司）享有之著作權，竟向
    新羽科技有限公司（以下簡稱新羽公司，違反著作權法業經判決確定）購買收錄
    有前開「凍頂接龍」、「叢林戰爭」等電腦遊戲軟體之盜版光碟片（俗稱大補帖
    ），並自民國八十五年四月起至八月間止在台北市○○○路○段三０九巷十五弄
    二十三、二十五號一樓，陳列販賣予客戶使用牟利，因認被告違反著作權法第八
    十七條第五款之規定，而應以同法第九十五條第三款處罰。
二、訊據被告甲○○固坦承向新羽公司購買盜版光碟片，惟堅詞否認犯行，辯稱：伊
    為易智公司之經理，該公司係販賣電腦週邊產品，與光碟片完全無關，且僅向新
    羽公司購買二十七片盜版光碟片，其中色情片及圖畫片送人使用，而留下程式片
    供自己參考，扣案之盜版光碟片只有二十片且係自抽屜取出，已全部拆封使用，
    並無陳列、販賣牟利之行為等語。
三、按犯罪事實應依證據認定之，無證據不得推定其犯罪事實；又不能證明被告犯罪
    者，應諭知無罪之判決，刑事訴訟法第一百五十四條、第三百零一條第一項定有
    明文。又告訴人之指述係以使被告受刑事訴追為目的，是其陳述是否與事實相符
    ，仍應調查其他証據以資審認。本件公訴人認被告甲○○涉犯著作權法，係以告
    訴人指述及盜版光碟片二十片、電話記事本一冊、新羽公司之帳冊影本等扣案為
    證，惟查：（一）被告甲○○向新羽公司所購買之盜版光碟片共二十七片，而扣
    案之盜版光碟片則為二十片，有新羽公司之帳冊影本乙張、扣案清單在卷可憑，
    足見已散佈之盜版光碟片僅七片；復依新羽公司之帳冊顯示，被告向新羽公司購
    買盜版光碟片之時間係於八十五年四月一日至六月十五日間，而被查獲之時間則
    為八十五年八月二十日，二者間相距達四個月之久，倘被告公司係以販賣盜版光
    碟片牟利，理應大量購買及散佈，何以僅購買二十七片，且只散佈七片而已，是
    被告所辯該七片係送人而非販賣等語，應可採信。再者，已散佈之七片盜版光碟
    片，其內容是否有侵害告訴人之著作權，尚非無疑義，公訴人遽以認其違犯著作
    權法，尚嫌速斷。（二）而扣案之二十片光碟片，經原審會同告訴代理人陳立勝
    勘驗結果，均為已拆封之舊品，其中僅一片盜拷自光譜公司所有之「凍頂接龍」
    ，然為不能執行之壞片，難以陳列或販賣，其餘十九片則未見有侵害告訴人之軟
    體，有原審勘驗筆錄附卷可稽，是以被告辯稱上開扣案之光碟片是供自己參考使
    用，應堪採信。至扣案物之內容既無精訊公司之「叢林戰爭」，則公訴人起訴被
    告侵害精訊公司所有「叢林戰爭」之著作權，即屬無據。（三）另扣案之電話記
    事本一冊，僅是對方來電之簡單記錄，未見有販賣之記錄，業經原審審閱無誤，
    該記事本亦未能證明被告有販賣之事實。此外，復查無其他積極證據足資證明被
    告有上開犯行，被告犯罪尚屬不能證明，原審為被告無罪之諭知，核無不合。公
    訴人上訴意旨，猶執陳詞，指被告犯罪，為無理由，上訴應予駁回。
據上論斷，應依刑事訴訟法第三百六十八條，判決如主文。
本案經檢察官鍾鳳玲到庭執行職務。
中     華     民     國    八十九   年       一       月      二十      日
                             臺灣高等法院刑事第七庭
                                 審判長法  官  吳  啟  民
                                       法  官  施  俊  堯
                                       法  官  蘇  隆  惠
右正本證明與原本無異。
不得上訴。
                                      書記官  廖  嫣  雯
中    華    民    國     八十九    年       一      月       二十一     日


司法院資訊處製作；財團法人民間司法改革基金會備份。
